臺灣桃園地方法院交通事件裁定　　　　　　　　　　九十三年度交聲字第一八三號
　　原處分機關　交通部公路總局新竹區監理所中壢監理站
　　異　議　人
　　即受處分人　甲○○
右列受處分人因違反道路交通管理處罰條例案件，對於交通部公路總局新竹區監理所
中壢監理站於民國九十三年四月十五日以壢監裁字第裁五三－Ｅ00000000號
違反道路交通管理事件裁決書所為之處分聲明異議，本院裁定如左：
    主  文
異議駁回。
    理  由
一、按汽車行駛至設有號誌管制之交岔路口，其行進、轉彎，應遵守燈光號誌或交通
    警察之指示。道路交通安全規則第一百零二條第一項第一款定有明文。又汽車駕
    駛人，行經有燈光號誌管制之交岔路口闖紅燈者，處新臺幣一千八百元以上五千
    四百元以下罰鍰。道路交通管理處罰條例第五十三條亦設有明文規定。
二、本件異議人即受處分人甲○○於民國九十三年三月二日十五時三分許，駕駛車號
    Ｒ二－四四六九號自小客車，沿台三線由關西往龍潭方向行駛，於行經台三線五
    十八公里牛欄河交岔路口時，為新竹縣警察局新埔分局關西分駐所警員攔停舉發
    「闖紅燈」，並填製竹縣警交字第Ｅ00000000號舉發違反道路交通事件
    通知單，當場交異議人簽收，異議人依限到案提出申訴，原處分機關交通部公路
    局新竹區監理所中壢監理站（下稱中壢區監理站）經函請舉發單位調查結果，仍
    認異議人確有前揭違規行為，而於九十三年四月十五日以壢監裁字第裁五三－Ｅ
    00000000號違反道路交通管理事件裁決書，以異議人違反道路交通管理
    處罰條例第五十三條第一項規定，裁處罰鍰新台幣二千七百元。
三、聲明異議意旨略以：異議人係於台三線關西往龍潭方向五十六公里處為警攔停，
    而台三線關西往龍潭五十八公里牛欄河交岔路口之號誌，為設有紅燈可直行或右
    轉號誌，此為關西鎮○○○道之事實，雖該號誌當日並無作用，然如未設有紅燈
    可右轉，又何須設置四項號誌燈，原處分機關未詳查上情，遽依原舉發機關舉發
    異議人「闖紅燈」，而裁處異議人罰鍰，尚有未合，為此聲明異議云云。
四、經查，（新）台三線由關西往龍潭五十八公里牛欄河三岔路口（下稱系爭交岔路
    口）之號誌燈，雖設有四個燈之號誌，然最右側之燈已取消，並無作用，舉發當
    時，異議人係駕駛自小客車沿台三線由關西往龍潭方向行駛，於行經系爭交岔路
    口時，確有「闖紅燈」之違規行為，經警以巡邏車追逐，於五十六公里處始攔停
    等情，已據證人即舉發警員何忠獻到場證述在卷，並有所提舉發現場號誌燈照片
    為證。異議人雖辯稱：系爭交岔路口之號誌燈，為設有紅燈可右轉之號誌燈，並
    提出現場照片為證云云，然查，依異議人所提照片，系爭交岔路口之號誌燈並無
    紅燈右轉之燈號作用，且經本院函查新竹縣警察局交通隊，經該機關函復系爭交
    岔路口「尚無紅燈直行或紅燈右轉之設置」，有上開機關九十三年六月四日竹縣
    警交字第０九三００三四六六一號函一份在卷可稽，則異議人辯稱系爭交岔路口
    之號誌燈為設有紅燈右轉云云，即無依據，原處分機關以異議人於設有號誌管制
    之交岔路口「闖紅燈」，依道路交通管理處罰條例第五十三條規定，裁處罰鍰新
    台幣二千七百元，經核其認事用法均無違背，異議人聲明異議為無理由，應予駁
    回。
五、據上論斷，應依道路交通管理處罰條例第八十七條第二項，道路交通案件處理辦
    法第十九條，裁定如主文。
中      華      民      國      九十三      年    六      月      十四  日
                                      臺灣桃園地方法院交通法庭
                                          法  官  黃  斯  偉
右正本證明與原本無異。
如不服本裁定，應於送達後五日內，向本院提出抗告狀。
                                          書記官  李  珈  慧
中      華      民      國      九十三      年    六      月      十四  日
